sk-SK: Typ pružiny bubeníckej šľapky: Vinutá (ťažná) pružina; Tlačná pružina; Dvojitá pružina; Bez pružiny (alternatívny mechanizmus); Iné
de: Typ der Fußmaschinenfeder: Spulenfeder (Zugfeder); Druckfeder; Doppelfeder; Federlos (alternativer Mechanismus); Sonstige
fr: Type de ressort de pédale de batterie: Ressort hélicoïdal (extension); Ressort de compression; Double ressort; Sans ressort (mécanisme alternatif); Autre
en: Drum pedal spring type: Coil (extension) spring; Compression spring; Dual spring; Springless (alternative mechanism); Other
sv: Typ av fjäder för trumpedal: Spiralfjäder (drag); Tryckfjäder; Dubbelfjäder; Fjäderlös (alternativ mekanism); Övrigt
th: ประเภทของสปริงกระเดื่องกลอง: สปริงขด (แบบยืด); สปริงบีบอัด; สปริงคู่; ไร้สปริง (กลไกทางเลือก); อื่นๆ
nb: Fjærtype for trommepedal: Spiralfjær (strekk); Kompresjonsfjær; Dobbel fjær; Fjærløs (alternativ mekanisme); Annet
hu: Dobpedál rugótípusa: Spirálrugó (húzórugó); Nyomórugó; Dupla rugó; Rugó nélküli (alternatív mechanizmus); Egyéb
sl-SI: Vrsta vzmeti pedala za boben: Vijačna (natezna) vzmet; Tlačna vzmet; Dvojna vzmet; Brez vzmeti (alternativni mehanizem); Drugo
el: Τύπος ελατηρίου πεντάλ τυμπάνου: Σπειροειδές ελατήριο (επέκτασης); Ελατήριο συμπίεσης; Διπλό ελατήριο; Χωρίς ελατήριο (εναλλακτικός μηχανισμός); Άλλο
hr-HR: Vrsta opruge pedale bubnja: Zavojna (vlačna) opruga; Tlačna opruga; Dvostruka opruga; Bez opruge (alternativni mehanizam); Ostalo
bg-BG: Тип пружина за педал на барабан: Спирална (опъваща) пружина; Компресионна пружина; Двойна пружина; Без пружина (алтернативен механизъм); Друго
cs: Typ pružiny pedálu bicích: Vinutá (tažná) pružina; Tlačná pružina; Dvojitá pružina; Bez pružiny (alternativní mechanismus); Ostatní
pt-BR: Tipo de mola do pedal de tambor de bateria: Mola helicoidal (extensão); Mola de compressão; Mola dupla; Sem mola (mecanismo alternativo); Outro
zh-TW: 鼓踏板彈簧類型: 線圈 (拉伸) 彈簧; 壓縮彈簧; 雙彈簧; 無彈簧 (替代機械結構); 其他
ja: ドラムペダルスプリングタイプ: コイル (引張) スプリング; 圧縮スプリング; デュアルスプリング; スプリングレス (代替メカニズム); その他
ru: Тип пружины педали барабана: Спиральная пружина (растяжения); Пружина сжатия; Двойная пружина; Без пружины (альтернативный механизм); Другое
zh-CN: 鼓踏板弹簧类型: 螺旋（拉伸）弹簧; 压缩弹簧; 双弹簧; 无弹簧（替代机械结构）; 其他
fi: Rumpupedaalin jousen tyyppi: Kierrejousi (vetojousi); Puristusjousi; Kaksoisjousi; Jouseton (vaihtoehtoinen mekanismi); Muu
pt-PT: Tipo de mola do pedal da bateria: Mola helicoidal (extensão); Mola de compressão; Mola dupla; Sem mola (mecanismo alternativo); Outro
nl: Veermechanisme drumpedaal: Spiraalveer (trekveer); Drukveer; Dubbele veer; Veerloos (alternatief mechanisme); Anders
da: Trommepedalens fjedertype: Spiralfjeder (træk); Kompressionsfjeder; Dobbeltfjeder; Fjederløs (alternativ mekanisme); Anden
ko: 드럼 페달 스프링 유형: 코일 (인장) 스프링; 압축 스프링; 듀얼 스프링; 스프링 리스 (대체 메커니즘); 기타
lt-LT: Būgno pedalo spyruoklės tipas: Spyruoklė (tempimo); Gniuždymo spyruoklė; Dviguba spyruoklė; Be spyruoklės (alternatyvus mechanizmas); Kita
it: Tipo di molla del pedale del tamburo: Molla a spirale (a trazione); Molla a compressione; Doppia molla; Senza molla (meccanismo alternativo); Altro
tr: Davul pedalı yay tipi: Sarmal (uzatma) yay; Sıkıştırma yayı; Çift yay; Yaysız (alternatif mekanizma); Diğer
pl: Typ sprężyny stopy perkusyjnej: Sprężyna śrubowa (naciągowa); Sprężyna dociskowa; Podwójna sprężyna; Bezsprężynowy (alternatywny mechanizm); Inna
es: Tipo de resorte de pedal de batería: Resorte helicoidal (extensión); Resorte de compresión; Resorte doble; Sin resortes (mecanismo alternativo); Otro
vi: Loại lò xo của bàn đạp trống: Lò xo cuộn (kéo giãn); Lò xo nén; Lò xo kép; Không lò xo (cơ chế thay thế); Khác
ro-RO: Tipul arcului pedalei de tobă: Arc elicoidal (de extensie); Arc de compresie; Arc dublu; Fără arc (mecanism alternativ); Altele